ACORDAO-COMPLETO-2351282

ACÓRDÃO DE RELAÇÃO

ACÓRDÃO DE RELAÇÃO 2549/2019 ATA 11/2019 - SEGUNDA CÂMARA

Acórdão 2549/2019-TCU-Segunda Câmara
VISTOS, relacionados e discutidos estes autos de Aposentadoria de ex-servidores do Núcleo Estadual do Ministério da Saúde no Estado do Rio Grande do Sul, cujos atos foram encaminhados a este Tribunal, por intermédio do sistema Sisac, para apreciação, para apreciação na forma dos arts. 2º, caput e inciso II, e 4º, caput, da Instrução Normativa - TCU 78/2018.
Considerando que no cruzamento dos sistemas Sisac e Siape notou-se o falecimento dos interessados, cujos efeitos financeiros tenham cessado antes de sua apreciação.
Considerando o parecer do Ministério Público junto a este Tribunal;
ACORDAM os Ministros do Tribunal de Contas da União, diante das razões expostas pelo Relator, e com fulcro no artigo 71, inciso III, da Constituição Federal de 1.988; c/c nos arts. 1º, inciso V, e 39, inciso II, ambos da Lei 8.443, de 16 de julho de 1992, c/c os  1º,  inciso VIII; 17, inciso III; 143, inciso II e 259, inciso II, do Regimento Interno/TCU.
Considerar prejudicada a apreciação de mérito dos atos a seguir discriminados, por perda de objeto, tendo em vista o falecimento dos interessados, conforme dispõe o art. 7º da Resolução TCU nº 206/2007, alterada pela Resolução 237/2010.
1. Processo TC-Processo 004.538/2019-6 (APOSENTADORIA) 
	1.1. Interessados: Bruno Giordani (XXX.116.010-XX) ; Carlos Boccanera Koch (XXX.965.120-XX) ; Carlos Naum Salim (XXX.348.490-XX) ; Fernando Antonio de Oliveira Cyrillo (XXX.433.340-XX) ; Fernando Luiz Brauner (XXX.757.550-XX) ; Harry Rossler Heckmann (XXX.085.390-XX) ; Jacob Coster (XXX.628.040-XX) ; João Baptista Wilke (XXX.862.500-XX) ; Lorgio Antonio Silveira Acevedo (XXX.536.820-XX) ; Lourenço Orlandini (XXX.208.210-XX) ; Luiz Antonio Muller (XXX.425.190-XX) ; Lutero Arno Renck (XXX.648.480-XX) ; Maria Cristina Surreaux Vargas Pereira (XXX.084.170-XX) ; Mario Luiz Oss (XXX.627.800-XX) ; Neusa Garcia Almeida (XXX.569.570-XX) ; Nilda Ribeiro (XXX.566.990-XX) ; Nilda Ribeiro (XXX.566.990-XX) ; Pedro da Costa e Silva (XXX.315.700-XX) ; Percy José de Oliveira (XXX.289.030-XX) ; Sérgio Carvalho e Silva (XXX.282.870-XX) ; Sérgio Carvalho e Silva (XXX.282.870-XX) 
	1.2. Órgão/Entidade: Núcleo Estadual do Ministério da Saúde no Estado do Rio Grande do Sul
	1.3. Relator: Ministro Raimundo Carreiro
	1.4. Representante do Ministério Público: Procurador Rodrigo Medeiros de Lima
	1.5. Unidade Técnica: Secretaria de Fiscalização de Pessoal (SEFIP) .
	1.6. Representação legal: não há.
	1.7. Determinações/Recomendações/Orientações: não há.

Segunda Câmara

Bruno Giordani (XXX.116.010-XX); Carlos Boccanera Koch (XXX.965.120-XX); Carlos Naum Salim (XXX.348.490-XX); Fernando Antonio de Oliveira Cyrillo (XXX.433.340-XX); Fernando Luiz Brauner (XXX.757.550-XX); Harry Rossler Heckmann (XXX.085.390-XX); Jacob Coster (XXX.628.040-XX); João Baptista Wilke (XXX.862.500-XX); Lorgio Antonio Silveira Acevedo (XXX.536.820-XX); Lourenço Orlandini (XXX.208.210-XX); Luiz Antonio Muller (XXX.425.190-XX); Lutero Arno Renck (XXX.648.480-XX); Maria Cristina Surreaux Vargas Pereira (XXX.084.170-XX); Mario Luiz Oss (XXX.627.800-XX); Neusa Garcia Almeida (XXX.569.570-XX); Nilda Ribeiro (XXX.566.990-XX); Nilda Ribeiro (XXX.566.990-XX); Pedro da Costa e Silva (XXX.315.700-XX); Percy José de Oliveira (XXX.289.030-XX); Sérgio Carvalho e Silva (XXX.282.870-XX); Sérgio Carvalho e Silva (XXX.282.870-XX)

RAIMUNDO CARREIRO

não há.

Procurador Rodrigo Medeiros de Lima

APOSENTADORIA (APOS)

Secretaria de Fiscalização de Pessoal (SEFIP).